臺灣嘉義地方法院民事裁定　　　　　　100年度家聲字第107號
聲　請　人　朱世昌
上列聲請人聲請處分受監護人朱峰瑩之不動產事件，本院裁定如
下：
    主      文
准聲請人處分受監護人朱峰瑩所有坐落嘉義市○○段97之2地號
土地（建地目、面積1405平方公尺、權利範圍10000分之44），
及其上同段1842建號建物（即門牌號碼：嘉義市○○○路55巷10
號5樓之1、鋼筋混凝土造房屋、總面積31.03平方公尺、權利範
圍全部）。
聲請費用由受監護人朱峰瑩負擔。
    理      由
一、按監護人對於受監護人之財產，非為受監護人之利益不得使
    用、代為或同意處分；監護人為下列行為，非經法院許可，
    不生效力：一、代理受監護人購置或處分不動產。二、代理
    受監護人，就供其居住之建築物或其基地之出租、供他人使
    用或終止租賃，民法第1101條定有明文。
二、聲請意旨略以：因受監護人朱峰瑩之生父朱晉佑死亡，聲請
    人與受監護人朱峰瑩之生母鍾氏商於民國98年3月17日，在
    法院協議由聲請人為受監護人朱峰瑩之監護人，惟目前受監
    護人朱峰瑩所有坐落嘉義市○○段97之2地號之土地及其上
    同段1842建號建物，因所在位置不佳且空間太小，不便出租
    ，已閒置許久，而受監護人朱峰瑩現就讀幼稚園，每學期學
    費約新台幣（下同）1萬4千元，月費約5千元，另尚需其他
    生活費，聲請人為受監護人朱峰瑩之利益及生活教育之必要
    ，須處分上述房地。為此，爰依民法第1101條第2項第1款規
    定，聲請鈞院准許聲請人處分受監護人朱峰瑩之上開不動產
    ，以維受監護人朱峰瑩之權益等語。
三、經查，聲請人主張因受監護人朱峰瑩之生父朱晉佑死亡，聲
    請人與受監護人朱峰瑩之生母鍾氏商於98年3月17日，在法
    院協議由聲請人為受監護人朱峰瑩之監護人等情，業據提出
    戶籍謄本1份為證。又聲請人主張因受監護人朱峰瑩所有之
    前揭土地及建物，所在位置不佳且空間太小，不便出租，已
    閒置許久，而受監護人朱峰瑩現就讀幼稚園，每學期學費約
    1萬4千元，月費約5千元，另尚需其他生活費，為受監護人
    朱峰瑩之利益及生活教育之必要，須處分上述房地等事實，
    亦據其提出建物所有權狀影本、土地登記第二類謄本、建物
    登記第二類謄本各1份為證，聲請人之前揭主張，堪信為真
    實。聲請人主張為受監護人朱峰瑩之利益及生活教育必要，
    有必要處分受監護人朱峰瑩所有之前揭不動產，為有理由，
    應予准許。
四、依非訟事件法第160條第2項裁定如主文。
中    華    民    國   100    年    8     月    9     日
                  家事庭      法  官  洪嘉蘭
以上正本係照原本作成。
如不服本裁定應於送達後10日內向本院提出抗告狀，並繳納抗告
費新台幣1,000元。
中    華    民    國   100    年    8     月    9     日
                              書記官  許家瑜